【裁判字號】    98,上易,2157
【裁判日期】    990128
【裁判案由】    竊盜
【裁判全文】
臺灣高等法院刑事判決                98年度上易字第2157號
上  訴  人
即  被  告  乙○○
                      樓
上列上訴人因竊盜案件，不服臺灣士林地方法院98年度易字第17
5號，中華民國98年6月26日第一審判決（起訴案號：臺灣士林地
方法院檢察署97年度偵字第12458號），提起上訴，本院判決如
下：
    主  文
上訴駁回。
    事  實
一、乙○○曾因施用毒品案件，經臺灣臺北地方法院於民國93年
    8月31日以93年度易字第874號判決判處有期徒刑5月確定，
    甫於93年10月7日經易科罰金執行完畢，詎仍不知悔改，於
    95年底承租臺北縣汐止市○○街104號5樓之頂樓加蓋房屋後
    ，觀察得知隔壁甲○○○位於臺北縣汐止市○○街106號5樓
    之住處長期無人居住，認有機可乘，竟與張逸忠（所涉共犯
    踰越安全設備竊盜罪部分，業經臺灣士林地方法院判處有期
    徒刑1年2月，減為有期徒7月確定）共同基於意圖為自己不
    法所有之犯意聯絡，於96年1月9日白天某時許（犯罪時間之
    認定，容後詳述），踰越甲○○○上開住處樓頂之玻璃窗安
    全設備侵入屋內後（無故侵入住宅部分未據告訴），共同竊
    取如附表所示之財物，得手後搬至乙○○上開租屋處藏放，
    且將部分贓物變賣花用。迨96年3月24日上午9時許，甲○○
    ○發現報警到場處理，經採集更衣間大門入口地板、客廳樑
    柱平台上遺留之煙蒂檢體送驗，發現與張逸忠之DNA-STR型
    別相符，經提訊張逸忠，循線於97年11月21日在乙○○上開
    租屋處，起獲附表編號11至編號14之物，始查知上情。
二、案經臺灣士林地方法院檢察署檢察官自動檢舉偵查起訴。
    理  由
一、按被告以外之人於審判外之言詞或書面陳述，除法律有規定
    者外，不得作為證據。又被告以外之人於審判外之陳述，經
    當事人於審判程式同意作為證據，法院審酌該言詞陳述或書
    面陳述作成時之情況，認為適當者，亦得為證據。當事人、
    代理人或辯護人於法院調查證據時，知有第159 條第1 項不
    得為證據之情形，而未於言詞辯論終結前聲明異議者，視為
    有前項之同意。刑事訴訟法第159 條第1 項、第159 條之5
    分別定有明文。查本判決下列所引用被告以外之人於審判外
    之供述及非供述證據，雖屬傳聞證據，惟均經當事人於本院
    準備程序及審判期日中表示無意見而不予爭執（見本院卷第
    第59頁反面、第64頁反面至第66頁反面），且迄至言詞辯論
    終結前亦未再聲明異議，本院審酌此等證據資料製作時之情
    況，尚無違法不當及證明力明顯過低之瑕疵，亦認為以之作
    為證據應屬適當，故揆諸前開規定，爰依刑事訴訟法第159
    條之5規定，認前揭證據資料均有證據能力。
二、訊據上訴人即被告乙○○對於其案發時與張逸忠共同居住於
    伊承租之臺北縣汐止市○○街104號5樓住處乙節固坦承不諱
    ，惟矢口否認涉有竊盜犯行，辯稱：伊沒有進入隔壁被害人
    甲○○○住處偷東西，伊住處的東西是綽號「阿偉」（或「
    阿維」）、「阿斌」等人搬進來，伊不知道是他們偷來的，
    亦沒有叫他們去偷云云。惟查：
（一）參諸本件共犯即同案被告張逸忠迭於警詢、偵查中及原審
      坦承本件竊盜犯行，且在被害人甲○○○郭住處更衣間大
      門入口地板及客廳樑柱平台上採集遺留之煙蒂檢體送驗，
      核與共犯張逸忠之DNA-STR型別相符，亦有現場採證照片
      （見偵卷第26頁至第30頁）、臺北縣政府警察局97年6月
      24日北縣警鑑字第0970083794號鑑驗書1份在卷可稽（見
      臺灣林地方法院檢察署97年度偵字第12458號偵查卷第第
      20頁）。另據同案被告張逸忠於原審證述：被告乙○○要
      其到隔壁連峰街106號5樓搬東西，乙○○亦跟其進入該屋
      ，其只有與乙○○一起進去偷，並沒有與「阿斌」、「阿
      維」一起偷等語（見原審卷第60頁、第61頁、第92頁），
      且附表編號11至編號14之贓物亦係自被告乙○○臺北縣汐
      止市○○街104號5樓之頂樓加蓋租屋處查獲，有被告上開
      租屋處之現場採證照片附卷可參（見偵查卷第89頁至第97
      頁），而竊得之物既放於被告乙○○租屋處供被告使用，
      被告乙○○租屋處與被害人之住處有係相鄰，被告乙○○
      稱其未參與竊盜，係別人搬來供其使用，不知是竊盜之物
      云云，殊不足採。
（二）次查，同案被告張逸忠於原審證稱：只有伊與被告乙○○
      一起行竊，未與「阿斌」、「阿維」一起偷等語（見原審
      卷第92頁），被告乙○○卻稱係綽號「阿偉」（或「阿維
      」）、「阿斌」、「阿完」、「阿吉」四人將東西分好幾
      次搬來，不知其等去何處搬，因已搬來其無法拒絕云云（
      見原審卷第64頁、第65頁），是本件被告張愛卿與同案被
      告張逸忠2人對於行竊之人係何人及人數，陳述歧異。惟
      據綽號「阿斌」即證人葉嘉斌於偵查中證述：警方帶其至
      臺北縣汐止市○○街104號5樓頂之加蓋房子，該處是乙○
      ○當時承租之房子，其僅到該房子一次，係於97年1月間
      ，去乙○○租屋處才知張逸忠在該處，因故與張逸忠發生
      糾紛打斷張逸忠之手，不知杜邱維當時是否在場，翌日帶
      張逸忠至國泰汐止分院就醫，不知乙○○家中之物品何來
      等語（見偵查卷第71頁、第72頁、第86頁、第87頁），依
      證人葉嘉斌所述，其只到被告乙○○上開租屋處一次，該
      次並打斷被告張逸忠之手，不知杜邱維當時是否在場。又
      據證人杜邱維證稱：認識乙○○，她的綽號叫「姐仔」，
      乙○○叫其「阿維」，也認識綽號「阿忠」的張逸忠，95
      年底96年初去過汐止連峰街乙○○之租屋處，都是為了吸
      毒，與張逸忠曾在乙○○租屋處之巷口踫到一次，乙○○
      未曾要其幫忙搬東西到她的租屋處，曾在乙○○租屋處看
      過過照片中之電暖爐，知道她家中有2台電視，不曾與「
      阿斌」、「阿完」、「阿吉」四人搬東西至乙○○之租屋
      處，到乙○○之租屋處純粹是為吸毒，不可能與這些人偷
      東西，知道綽號「阿斌」之人，常在住家福德一路附近遇
      到，但不曾在乙○○之租屋處遇到「阿斌」等語（見原審
      卷第85頁至第88頁），由證人杜邱維之證述，其僅在被告
      乙○○之租屋處附近巷口遇到同案被告張逸忠，不曾在被
      告乙○○之租屋處遇過「阿斌」、同案被告張逸忠，未曾
      與「阿斌」、「阿完」、「阿吉」共同行竊物品搬至被告
      乙○○之租屋處。是由上開證人葉嘉斌、杜邱維之證述，
      均否認曾與同案被告張逸忠或綽號「阿完」、「阿吉」共
      同行竊搬運贓物至被告乙○○之住處，證人葉嘉斌、杜邱
      維未曾在被告乙○○之租屋相遇，核與同案被告張逸忠供
      述未曾與「阿斌」、「阿維」共同行竊相符。堪認被告乙
      ○○辯稱其租屋處之贓物，係「阿維」、「阿斌」、「阿
      完」、「阿吉」搬來乙節，不足採信。是本件之竊盜應係
      被告乙○○與同案被告張逸忠2人共同所為。
（三）又參以證人即同案被告張逸忠於偵查中證述：其前往竊盜
      現場，係在其被打斷手前往汐止國泰醫院就醫之前一日，
      開完刀之後就回五股的家等語（見偵查卷第83頁、卷第68
      頁），而被告張逸忠係於96年1月10日因右側尺骨骨折至
      財團法人國泰綜合醫院汐止分院（下稱國泰汐止分院）救
      治，同年1月11日鋼釘內固定治療，同年1月15日出院，有
      國泰汐止分院97年12月18日（97）汐管歷字第299號函及
      檢附病情說明單表、病歷資料等文件在卷可稽（見偵查卷
      第124頁至第133頁），由同案被告張逸忠上揭證述，其於
      96 年1月10日住院前一日即96年1月9日前往被害人之房屋
      ，96年1月15日出院後即返回五股住處，未再至被告乙○
      ○之租屋處。再據證人即被害人甲○○○於偵查中證述：
      臺北縣汐止市○○街106號5樓是其女兒居住，其女兒出國
      多年，其平均一個月前往查看房屋一次，於96年3月24日
      去查看房子時，因其出國隔2個月以上，彼時才發現失竊
      等語（見偵查卷第63頁），而被告乙○○係於96年2月9日
      入台北分監服刑，有被告乙○○之本院前案紀錄表1份在
      卷可參，是參照前開同案被告張逸忠之證述及其就醫紀錄
      及被告乙○○之在監紀錄、被害人查看竊所之間隔時間與
      發現失竊之時間，同案被告張逸忠供稱係在96年1月10 日
      就醫前1日即同年1月9日行竊應無不合，堪認被告乙○○
      與同案被告張逸忠2人行竊時間應係在97年1月9日無訛。
（四）另查，證人即被害人甲○○○於偵查中固證述：發現失竊
      時，大門完好如初，歹徒應是發現房子長期無人居住，打
      破房子挑高玻璃採光門進入，亦由該處搬運贓物等語（見
      偵卷第148頁），惟觀諸竊所即臺北縣汐止市○○街106
      號5樓樓頂之氣窗，玻璃並未遭破壞，有照片在卷可稽（
      見偵卷第27頁），同案被告張逸忠於原審亦供稱該房子有
      樓梯至頂樓，頂樓天花板有一個窗戶，即偵卷27頁下方照
      片之窗戶，打開窗戶即可到5樓，該窗戶未鎖等語（見原
      審卷第60頁、第61頁），是被告乙○○與同案被告張逸忠
      2人進入被害人之房屋，應係以開啟頂樓玻璃窗之方式侵
      入，並未毀損該玻璃窗無訛。又查證人即被害人甲○○○
      於偵查中雖證述被告乙○○與同案被告張逸忠2人應係自
      其房屋挑高之玻璃採光「門」進入，惟依據員警採證之上
      開照片，該侵入處應係採光兼通風且具防閑作用之玻璃窗
      ，證人甲○○○雖名之為「門」，然其實係窗戶之安全設
      備，併此敘明。
（五）末查，證人即被害人甲○○○於偵查中證述：97年11月21
      日其在被告乙○○租屋處發現並領回贓物認領單（即附表
      編號11至編號14）之物，其並在被告乙○○租屋處找到其
      所失竊OMEGA手錶的保證書卡片1張，其家留有說明書可資
      比對，另失竊數量不詳之外幣包含美金、英鎊、法郎，並
      將失竊之物列1張明細等語（見偵查卷第63頁、第148頁、
      第149頁），並有證人甲○○○提出之失竊OMEGA手錶的保
      證書、說明書影本及失竊物品清單等文件在卷可參（見偵
      查卷第151頁、第152頁），復有證人甲○○○取回附表編
      號11至編號14之贓物照片（見偵卷第93頁至97頁）及贓物
      認領保管單1份（偵卷第110頁）附卷可憑，堪認證人甲○
      ○○證述屬實，其確有失竊附表所示之財物，應堪認定。
      同案被告張逸忠縱曾供述被告叫伊至被害人住處搬洗衣機
      ，但其未搬云云，然證人即被告乙○○租屋處之出租人王
      玉合於偵查中證稱：95年底將房屋出租乙○○，96年年初
      乙○○被捕，其不知道被告等何時將贓物搬至租屋處，於
      乙○○被警逮捕後，他們過來要將洗衣機搬出去，有讓他
      們進來拿，被害人甲○○○於97年11月21日有至其出租屋
      取回部分贓物等語（見偵卷第136頁），依上揭證人王玉
      合證述，堪認被告張愛卿之租屋處曾有1台洗衣機，此與
      被害人甲○○○證述亦失竊洗衣機乙節相符，同案被告張
      逸忠供稱未偷被害人洗衣機云云，尚非可信。雖被害人甲
      ○○○僅取回附表編號11至編號14之贓物，然附表編號1
      至編號10之物乃係可移動處分之物，被害人甲○○○所述
      ，既屬可信，自不以未尋獲其他贓物即認被告乙○○未竊
      取該等物品，併此敘明。
（六）綜上所述，被告乙○○上揭辯解，均屬事後卸責之詞，不
      足採信。從而，本件事證明確，被告乙○○加重竊盜犯行
      ，應堪認定，應予依法論科。
三、按刑法321 條第1 項第2 款所稱其他安全設備，指門扇、牆
    垣以外，依通常觀念足認防盜之一切設備而言，如門鎖、窗
    戶、房間門、落地門、窗均屬之。是被告乙○○所為，係犯
    刑法第321條第1項第2款之踰越安全設備竊盜罪，檢察官起
    書雖認另涉結夥三人以上竊盜，惟無法證明有3人以上共同
    行竊，理由俱如前述，爰不論處被告乙○○此部分之加重條
    件，併此敘明。至本件被告乙○○行竊時間究係白天抑或夜
    間，因事涉被告乙○○是否構成刑法第321條第1項第1款之
    夜間侵入住宅竊盜罪，原審固未予查明認定，惟參諸被告乙
    ○○自始否認本件竊盜犯行，而同案被告張逸忠於查獲後距
    渠等行竊時間已相隔近2年，時間久遠，而對行竊時間無法
    具體說明，致無法認定本件行竊時間係白天或夜間，基於罪
    疑應依有利被告解釋之原則，本件既無證據足資認定被告乙
    ○○係在夜間行竊，爰認定為白天行竊，附此敘明（原審就
    此未加以敘明，容有未妥，應予補充）。被告乙○○與同案
    被告張逸忠2人間，有犯意聯絡與行為分擔，為共同正犯。
    又被告乙○○竊取附表之物，係以單一行為之數個舉動接續
    進行，侵害同一法益，各行為之獨立性極為薄弱，依一般社
    會健全觀念，在時間差距上，難以強行分開，在刑法評價上
    ，以視為數個舉動之接續施行，合為包括之1行為予以評價
    ，較為合理，應屬接續犯，而為包括之1罪，併此敘明。又
    被告乙○○曾因施用毒品案件，經臺灣臺北地方法院於93年
    8月31日以93年度易字第874號判決判處有期徒刑5月確定，
    於93年10月7日經易科罰金執行完畢，有本院被告前案紀錄
    表1份在卷可稽，其於5年以內故意再犯本件有期徒刑以上之
    罪，為累犯，應依刑法第47條第1係規定加重其刑。原審法
    院因認被告罪證明確，適用刑法第28條、第321條第1項第2
    款之規定，審酌被告乙○○前有多次毒品前科，有被告前案
    紀錄表1份附卷可參，顯見其素行不佳，本件犯罪動機、採
    取之犯罪手段危害住居安全程度、竊得財物價值、犯後仍飾
    詞卸責否認犯行態度不佳暨起訴檢察官具體求刑有期徒刑1
    年6月等一切情狀，量處被告乙○○有期1年4月；另審酌被
    告乙○○犯罪時間係在96年4月24日以前，合於中華民國九
    十六年罪犯減刑條例之相關減刑規定，並依法減其宣告刑2
    分之1為有期徒刑8月，核其認事用法，均無違誤，量刑亦屬
    妥適。被告乙○○上訴意旨仍執前詞否認竊盜犯行，惟查，
    如上所述，被告乙○○涉犯本件竊盜犯行，業據同案被告張
    逸忠於偵查中及原審證述明確（見偵查卷第54頁至第56頁、
    第82頁至第84頁、原審卷第58頁至第71頁），並有在被告乙
    ○○上揭租屋處查獲並經被害人郭劉至鳳領回如附表編號11
    至14所示之贓物認領保管單1紙附卷可稽（見偵查卷第110
    頁），堪認被告乙○○辯稱伊未與張張逸忠共同至被害人郭
    劉至鳳住處行竊云云，揆諸上揭說明，顯係臨訟卸責之詞，
    不足採信。是本件被告乙○○上訴並無理由，應予駁回。
據上論斷，應依刑事訴訟法368條，判決如主文。
本案經檢察官侯寬仁到庭執行職務。
中    華    民    國     99    年    1    月    28    日
              刑事第十五庭  審判長法  官  吳昭瑩
                                  法  官  蘇隆惠
                                  法  官  吳炳桂
以上正本證明與原本無異。
不得上訴。
                                  書記官  洪雅蔓
中    華    民    國    99    年    1     月    28    日
附錄本案論罪科刑法條全文：
刑法第321條第1項第2款：
犯竊盜罪而有下列情形之一者，處6月以上，5年以下有期徒刑：
二、毀越門扇、牆垣或其他安全設備而犯之者。
附表：
┌───┬─────────────┬─────────┐
│編  號│  品                名    │  數         量   │
├───┼─────────────┼─────────┤
│  1   │ 白Ｋ金OMEGA女用手錶      │  壹只            │
├───┼─────────────┼─────────┤
│  2   │ 古董電唱機               │  壹臺            │
├───┼─────────────┼─────────┤
│  3   │ 古董音箱                 │  壹對            │
├───┼─────────────┼─────────┤
│  4   │ 電鍋                     │  壹個            │
├───┼─────────────┼─────────┤
│  5   │ 洗衣機                   │  壹臺            │
├───┼─────────────┼─────────┤
│  6   │ 慢燉鍋                   │  壹個            │
├───┼─────────────┼─────────┤
│  7   │ 康寧鍋                   │  貳個            │
├───┼─────────────┼─────────┤
│  8   │ 烤箱                     │  壹臺            │
├───┼─────────────┼─────────┤
│  9   │外幣（含美金、英鎊、法郎）│  金額不詳        │
├───┼─────────────┼─────────┤
│  10  │吸塵器                    │  壹臺            │
├───┼─────────────┼─────────┤
│  11  │除濕機                    │  壹臺            │
├───┼─────────────┼─────────┤
│  12  │電視機                    │  壹臺            │
├───┼─────────────┼─────────┤
│  13  │葉片式電暖爐              │  壹臺            │
├───┼─────────────┼─────────┤
│  14  │微波爐                    │  壹臺            │
└───┴─────────────┴─────────┘


司法院資訊處製作；財團法人民間司法改革基金會備份。
